# 其他权益工具投资分红问题

提问人：yayu197777 时间：2022-01-26 10:33:46
请教陈版 ，我公司持有一家上市公司的股票，持股比例10%以下，没有达到重大影响，我公司将其分类为“其他权益工具投资”，两年后该上市公司分红，分红的金额能否作为投资收益，还是只能在“其他综合收益”里核算？

回答人：chenyiwei
收到指定为“其他权益工具投资”的股权投资的分红可以确认为投资收益。（新CAS 22第六十五条）